Inventaris van het archief van het Nederlandse Consulaat te Santo Domingo (Dominicaanse Republiek), 1932-1959
Nationaal Archief, Den Haag
- Correspondentie met het gezantschap Havana 1945 - 1959, 2.
  - Stukken betreffende conferenties: de Buitengewone Wereld-Radioconferentie september 1950; de Panamerikaanse Gezondheidsbijeenkomst 20 september - 10 oktober 1950; het Symposium for the Evaluation and Defence for the Natural Resources of the Dominican Republic, 1950 - 1958; 66; 1 omslag
  - Correspondentie inzake een op te richten monument 'Faro a Colon" te Ciudad Trujillo, 1950; 67; 1 omslag
  - Stukken betreffende informatie over de Dominicaanse Republiek: algemene informatie; informatie over de vloot, het leger en de luchtmacht van de Dominicaanse Republiek; het aantal inwoners van de Dominicaanse Republiek; studiemogelijkheden in de Dominicaanse Republiek, 1949 - 1957; 68; 1 omslag
  - Correspondentie inzake Nederlandse voorlichtingsfilms: "Nederlandse Beeldhouwkunst", "Moderne Architectuur in Nederland" en "The Dutch Way", 1957; 69; 1 omslag
  - Stukken betreffende het Nederlands Fellowshipprogramma en studiebeurzen voor studie in Nederland uit buitenlandse bronnen, 1958; 70; 1 omslag
  - Correspondentie inzake de stichting "Nederlands Instituut voor werkzaamheden in het buitenland" en de sollicitatie van J.S. Holster, 1947 - 1957; 71; 1 omslag
  - Correspondentie inzake de watersnoodramp van februari 1953, 72; 1 omslag
  - Stukken betreffende de Tweede Wereldoorlog: verzoekschrift van Nederlanders uit Zuid-Afrika met betrekking tot hun internering in Suriname; donatie van 'Supreme Consejo del Gr. 33 Confederado para la Republica Dominicana' aan de 'Opperraad van den drie en dertigsten en laatsten Grand van den Ouden en Aangenomen Schotschen Ritus voor Nederland, zijn Kolonien en andere Landen'; publicatie 'De Duitsche Uitbuiting van Nederland in cijfers en feiten'; 'Nederlandsche lijst' van 'Vijandelijke Onderdanen'; militaire desertie gedurende de Tweede Wereldoorlog; voorschotten van het Nederlandse Rode Kruis in de Tweede Wereldoorlog; oorkonden voor familieleden van gevallen Nederlanders in de Tweede Wereldoorlog, 1942 - 1954; 73; 1 omslag
  - Stukken betreffende informatie over personen: R.S. Urbina, L.F. van der Kraats, R.A. Barrera Vega, F.W.M.A. Schoonheyt, J.B.M. Tholenaar, A.B. Rensing, J.E. Hernandez, W.M. Paulina, G.B. Thode, J. Kortleven, 1946 - 1958; 74; 1 omslag
- Correspondentie met het gezantschap Washington 1932 - 1944, 3.
  - Stukken betreffende het gezantschap te Washington: het overlijden van de gezant J.H. van Royen; benoeming en overplaatsing van Jhr. H.M. van Haersma de With; benoeming H. Loudon; benoeming J.I. Noest tot Buitengewoon gezant en Gevolmachtigd minister van Havana, hierdoor ressorteerde het consulaat te Ciudad Trujillo niet langer onder Washington, maar ressorteerde het onder Havana, 1933 - 1944; 75; 1 omslag
  - Stukken betreffende het consulaat te Santo Domingo (Ciudad Trujillo): eervol ontslag voor de consul F. Hurtado de Mendoza en benoeming van L.H. Faber tot diens opvolger; dienststaat L.H. Faber; tijdelijke waarneming door A.H.W. Westerveld, J. Dopper en W.F. Selman, 1933- 1944; 76; 1 omslag
  - Stukken betreffende het vice-consulaat te San Pedro de Macoris: benodigdheden voor de vice-consul H.H. Lange; de kwestie van paspoortafgifte door een vice-consul; tijdelijke waarneming door V. Aguiar; overlijden van H.H. Lange; sollicitaties naar de functie van vice-consul door A. Salas, A. Armenteros Seisdedes, H. Uffre R., I.P. Curiel; waarneming van het vice-consulaat door W.C. Lange, 1933 - 1939; 77; 1 omslag
  - Correspondentie inzake de ontslagname van R.C.C. Goede als vice-consul van Haïti te Puerto Plata, 1938; 78; 1 omslag
  - Stukken betreffende het vice-consulaat te Sanchez: tijdelijke waarneming door M.E. de Moya; ontslagname van de vice-consul M.E. de Moya; benoeming en ontslagname van M.E. de Moya als vice-consul te Sanchez; waarneming van het vice-consulaat door J. Bodden, 1934 - 1944; 79; 1 omslag
  - Stukken betreffende de Dominicaanse vertegenwoordiging in Nederland: achtergronden van de te benoemen functionaris M.H. Urena; benoeming en terugroeping van M.H. Urena als Buitengewoon gezant en Gevolmachtigd minister te Den Haag, 1939 - 1944; 80; 1 omslag
  - Stukken betreffende het Koninklijk Huis: het overlijden van Prinses Emma; het overlijden van Prins Hendrik; de verloving van Prinses Juliana en Bernard von Lippe Biesterfeld; kennisgeving van de titel van Prins Bernhard; kennisgeving van de geboorte van Prinses Beatrix en Prinses Irene, 1934 - 1939; 81; 1 omslag
  - Stukken betreffende decoratie: Nederlandse decoraties voor M. Salas Baiz, L.M.A. Pena Batlle, H.W. Loynaz, F.F. Miranda, A.J. Espinal, P. Purcel Pena; inlevering van de Nederlandse onderscheiding door J.M. Leyba; Dominicaanse onderscheiding voor Koningin Wilhelmina en L.H. Faber, 1938 - 1944; 82; 1 omslag
    Nota bene: zie ook inv.nr 30 met o.a. het bezoek van Prinses Juliana aan de Dominicaanse Republiek
  - Stukken betreffende het Internationaal Technisch en Chemisch Congres van Landbouwindustrieën van 12 - 27 juli 1937, 1936 - 1937; 83; 1 omslag
  - Correspondentie inzake de Dominicaanse marine, 1934; 84; 1 omslag
  - Stukken betreffende economische informatie over de Dominicaanse Republiek: douanetarieven; invoerrechten op zuivelproducten; algemene economische informatie over de Dominicaanse Republiek, 1933 - 1939; 85; 1 omslag
  - Stukken betreffende de import- en exporthandel tussen Nederland en de Dominicaanse Republiek: Nederlandse export van zuivelproducten; Nederlandse export van aardappelen; opheffing van het importverbod van de Dominicaanse regering op Europese aardappelen; suikercultuur in de Dominicaanse Republiek; export Dominicaans slachtvee aan Curaçao, 1933 - 1945; 86; 1 omslag
  - Stukken betreffende de handelsovereenkomst tussen de Dominicaanse Republiek en Frankrijk en de daaruit voortvloeiende problemen voor de Koninklijke Nederlandse Stoomboot-Maatschappij (KNSM) inzake het koffietransport van de Dominicaanse Republiek naar Frankrijk, 1936 - 1938; 87; 1 omslag
  - Stukken betreffende scheepvaartzaken: vlagbevoorrechting in de Dominicaanse Republiek; loodsen in de havens; protectiemaatregelen van de Dominicaanse regering inzake scheepvaartzaken, 1933 - 1939; 88; 1 omslag
  - Stukken betreffende de vordering van G. Loeber op de Dominicaanse Republiek, 1936 - 1939; 89; 1 omslag
  - Correspondentie inzake de visumverplichting voor Dominicanen die naar Nederland willen reizen, 1936 - 1939; 90; 1 omslag
  - Stukken betreffende immigratie en de Nederlandse kolonie in de Dominicaanse Republiek: immigratie in de Dominicaanse Republiek; de Nederlandse kolonie te Pedro Sanchez; repatriatie Th. Carl Hoogenraad, J.J.A.P. Helsper, T.H. Gerrits, H.D. Luppens Propping, H. Luppens Propping, J.B.M. Tholenaar, C.J.P.M. Tholenaar, 1933 - 1939; 91; 1 omslag
  - Stukken betreffende instructies inzake de repatriatie van noodlijdende Nederlanders, 1935 - 19937; 92; 1 omslag
  - Stukken betreffende de Tweede Wereldoorlog:de Duitse inval in Nederland; bijdragen aan het 'Koningin Wilhelmina Fonds'; verzoeken tot informatie over familieleden in Nederland; de viering van de verjaardag van de koningin; distributie van de brochure 'The Five days of Holand', van Jhr. F. Beelaerts van Blokland; instructie inzake wijzigingen burgerlijke stand van tijdelijk buiten Nederland verblijf houdende Nederlanders; dienstweigering J. Melchers; in staat van oorlog zijn tussen Nederland en Japan; vrijwillige indiensttreding door B. Tent; nota van het ministerie van Onderwijs, Kunsten en Wetenschappen inzake een historisch overzicht van de Nederlandse regering tijdens de tijdelijke vestiging in Londen; rondschrijven van het Nederlandse ministerie van Buitenlandse Zaken, Bureau Na-Oorlogsche Vraagstukken, inzake Nederlandse bezittingen en belangen; circulaire: Medical assistance for families of Netherlands soldiers; keuringsresultaten van J.H. Groennou, C. Bouma, J.M. Kelner, K.P. Kelner, P.P.R. Kulkens, A.H.W. Westerveld, H.F.J. Besançon, L.H. Faber, B.M. van Balen, J.W. Frouin, J.B.M. Tholenaar en F.M. Tholenaar; het verzenden van berichten aan krijgsgevangenen en geïnterneerden in het Verre Oosten, 1940 - 1944; 93; 1 omslag
  - Stukken betreffende vluchtelingen: Europese vluchtelingen; aankomst Nederlandse vluchtelingen met de ss "Cuba"; Amerikaanse immigratiequota; financiële perikelen H. Perlman, 1940 - 1941; 94; 1 omslag
  - Stukken betreffende Rafaël Leonidas Trujillo Molina: verandering van de naam van de stad Santo Domingo in Ciudad Trujillo; artikel in de "Haagsche Post"en "De Telegraaf"over R.L. Trujillo Molina: "Trujillo en de Zwarte Dictator"; artikel over R.L. Trujillo Molina in het het "Algemeen Handelsblad", 1936 - 1939; 95; 1 omslag
  - Stukken betreffende informatie personen: J. Daalder Jr, B.E. Theinert, H. Lamm, A. Maat en J. Homberger, 1933 - 1940; 96; 1 omslag
- Correspondentie met de regering van Curaçao en de Nederlandse Antillen 1932 - 1952, 4.
  - Stukken betreffende de inauguratie van president H.B. Trujllo Molina en het bezoek van de Gouverneur van de Nederlandse Antillen, 1952; 97; 1 omslag
  - Stukken betreffende decoraties: Dominicaanse onderscheiding voor de Gouverneur van Curaçao; Nederlandse onderscheiding voor J.V. Casado, 1944 - 1952; 98; 1 omslag
  - Stukken betreffende het bezoek van L.A.H. Peters, Gouverneur van de Nederlandse Antillen aan de Dominicaanse Republiek, 11 - 14 mei 1950, 99; 1 omslag
  - Correspondentie inzake het bezoek van P. Kasteel, Gouveneur van Curacao aan de Dominicaanse Republiek ter gelegenheid van de eedaflegging van de president van de Dominicaanse Republiek, 1947; 100; 1 omslag
  - Stukken betreffende politieke informatie: informatie over R.S. Urbina; de gespannen politieke situatie in de Dominicaanse Republiek en het Caraïbische gebied; de mogelijke aanval van de Venezoleaanse communisten op Curaçao en de Guyanas, 1933 - 1948; 101; 1 omslag
  - Stukken betreffende scheepvaartzaken: dienstweigering C.J. Barewijk van de ss "Titus"; vismogelijkheden van de "Arabella" in de zee rond Aruba; verkoop van de "Misoa"aan de "Navierra Dominicana"; informatie over de ss "Baralt"; monsterrol van de "Manon"; informatie over de "Sally"; ongeval van het zeilschip "Susana"; scheepsverklaring van de ss "Manto"; rapport van de havenpolitie van Willemstad over het zeilschip "Carmen", 1940 - 1953; 102; 1 omslag
  - Correspondentie inzake instructies en verordeningen betreffende de toelatingsvoorschriften van Curaçao, 1932 - 1951; 103; 1 omslag
  - Stukken betreffende moeilijkheden inzake het toelatingsbeleid van Curaçao en de Nederlandse Antillen: toelating van prostituees: mogelijke invoering van een visum, medische onderzoeken, landingsvergunningen, voorbeeld van een lijst van aanvragen tot reserveringen in "Campo Alegro"; schijnhuwelijken: B. Palm-H.J. Acosta, S.V.F. Cornelis-M.E.G. Pena, I. Martinez Antoinet-B. Gomez, C.M. Betrian-M. Gutierrez, R. Horacio Julia-A.F. Espinoza, F. Morales-E. Tavera, H. Castillo-D. Aragones, G. Koolman-R. Rodrigues; schijnerkenningen: E.Ph. Naar, Ph. Marlin, M.T. van Eiken; kwesties inzake reispapieren en depositostortingen: passagiers van de 'Grecia P.", vertrek van V. Aguiar, ex-vice-consul te San Pedro de Macoris; aanspraken op Nederlandse nationaliteit, 1938 - 1955; 104; 1 omslag
  - Stukken betreffende steun aan Nederlandse emigranten in de Dominicaanse Republiek: reispapieren aan J. Phiper; steun aan J. Rozema bij diens vertrek naar Curaçao; steun aan A.S.P. van Mosselveld; steun aan B. E. Theinert bij diens vertrek aan Curaçao; steun aan H. Luppens Propping; geen steun aan J.B.M. Tholenaar; steun aan B. Tent; steun aan M.A.B. Luppens Propping, 1937 - 1946; 105; 1 omslag
  - Stukken betreffende steun en repatriatie van Nederlandse onderdanen in de Dominicaanse Republiek: J.A. Martins, M. Santos-Sanchez, A. Fransisca; A. Pietersz, A.D. Kelie, 1938 - 1944; 106; 1 omslag
  - Stukken betreffende de Tweede Wereldoorlog: instructie tot verslaggeving van de militaire en politieke activiteiten in de Dominicaanse Republiek; politierapport over M. Perez Mendez; opgave van politiek gevaarlijke en verdachte personen, 1941 - 1943; 107; 1 omslag
  - Stukken betreffende Nederlandse vluchtelingen: aankomst van de vluchtelingen per ss "Cuba"; vertrek E.F. Norden, familie Anholt, familie Mendels en familie Perlman naar Curaçao; concertmogelijkheden op Curaçao voor A. Don, 1940; 108; 1 omslag
  - Stukken betreffende Spaanse vluchtelingen: correspondentie inzake A. en A. Vasquez Sanchez; voorschriften voor transitoverblijf op Curaçao voor Spaanse vluchtelingen; B.C. Arveras Fernandez; T.B. Gabriel; F. Comas, 1940 - 1943; 109; 1 omslag
  - Stukken betreffende Duitse uitgewekenen: Duits-Israëlische uitgewekenen: C. Heigl de Menyscharny, 1939 - 1940; 110; 1 omslag
  - Stukken betreffende handelsbemiddeling. Voorbeelden van exportoverschot Dominicaanse Republiek inzake levensmiddelen; invoerrechten op Curaçao; informatie over importrestricties van Curaçao; prijsniveau zoete aardappelen in de Dominicaanse Republiek; de komst van 30 arbeiders uit de Dominicaanse Republiek naar Curaçao voor "Lago Oil"; exportverbod van de Dominicaanse regering op tomaten, ocuma en yans; suikerexport van de Dominicaanse Republiek naar Curaçao; prijsniveau levensmiddelenhandel in de Dominicaanse Republiek; exportverbod van de Dominicaanse regering van mais naar Curaçao, 1939 - 1948; 111; 1 omslag
  - Stukken betreffende handelsinformatie. Voorbeelden van informatie voor vruchtenexporteurs in de Dominicaanse Republiek; informatie over de import van guajakhout van Curaçao; dividiexport van de Dominicaanse Republiek; informatie over tarwemeelfabrieken, katoenzaad en maismolens in de Dominicaanse Republiek, informatie aan de "Industrializacion de Frutos Dominicanos", 1938 - 1949; 112; 1 omslag
  - Stukken betreffende vlees en voedselvoorzieningen van Curaçao: uitvoer slachtvee van de Dominicaanse republiek naar Curaçao; uitvoervergunningen voor vee naar Aruba; voedselvoorziening voor Curaçao, 1939 - 1955; 113; 1 omslag
  - Stukken betreffende de aanschaf van gasoline door de Dominicaanse regering uit Curaçao, 1942; 114; 1 omslag
  - Stukken betreffende informatie over personen: R. Hodge Carter, W.A. Hazel, R.E. Hazel en A. Clark, J.C. Ramon, R. Barrera Vegas, F.W.M.A. Schoonheyt, J.A. Selin, 1933 - 1947; 115; 1 omslag
- Correspondentie met het ministerie van Buitenlandse Zaken van de Dominicaanse Republiek, 1932-1955, 5.
  - Correspondentie inzake consulaire aangelegenheden: benoemingen van L.H. Faber, A.H.W. Westerveld, R.C.C. Goede, E.T. Heinsen Pickwood, J.W. Tatem Jr., M.E. de Moya; de opheffing van het vice-consulaat te Sanchez, 1933 - 1950; 116; 1 omslag
  - Stukken betreffende het artikel in de "Haagsche Post" en "De Telegraaf"over president R.L. Trujillo Molina, zd; 117; 1 omslag
  - Correspondentie inzake het bezoek van L.A.H. Peters, Gouverneur van de Nederlandse Antillen aan de Dominicaanse Republiek, 11- 14 mei 1950 en de daarbij uitgewisselde onderscheidingen, 118; 1 omslag
  - Stukken betreffende decoraties voor P. Purcel Pena, M.A. Pena Battle, P. Torres Tejëda, J.V. Casado en J. Menge, 1945 -1953; 119; 1 omslag
  - Stukken betreffende vlootbezoeken: H.Ms. "Johan Maurits van Nassau", 4-7 april 1947; H.Ms. "Van Kinsbergen", "Zeehond", en "024", 19-22 januari 1949; H.Ms. "Van Speyk", 2-5 juli 1954, 1947 - 1954; 120; 1 omslag
  - Correspondentie inzake het mogelijk tot stand komen van een KLM dienst tussen Curaçao en Ciudad Trujillo, 1936; 121; 1 omslag
  - Stukken betreffende het importverbod van de Dominicaanse regering voor Europese aardappelen, 1934 -1935; 122; 1 omslag
  - Stukken betreffende de handelsovereenkomst tussen de Dominicaanse Republiek en Frankrijk en de daaruit voortvloeiende problemen voor de Koninklijke Nederlandse Stoomboot-Maatschappij (KNSM) inzake het koffietransport tussen de Dominicaanse Republiek en Frankrijk, 1936 - 1937; 123; 1 omslag
  - Stukken betreffende vordering van G. Loeber aan de Dominicaanse Republiek, 1936 - 1938; 124; 1 omslag
  - Stukken betreffende manifestaties: Internationale tentoonstelling te Ciudad Trujillo van 20 december 1955 tot 27 februari 1956, "Feria de la Paz y Confraternidat del Mundo Libre"; de "Faro a Colon", 1953 - 1955; 125; 1 omslag
  - Stukken betreffende immigratie en de Nederlandse kolonie in de Dominicaanse Republiek, 1937; 126; 1 omslag
  - Stukken betreffende informatie over personen: R.A. Barrera Vega, J. Montezinos, F.W.M.A. Schoonheyt, P.P.R. Kulkens, H.M. van der Mark, J.E. Hernandez, W.M. Paulina, G.B. Thode, 1947 - 1952; 127; 1 omslag
- Diverse Correspondentie, 1932-1959, 6.
  - Stukken betreffende de internationale tentoonstelling van 20 december 1955 - 27 februari 1956 te Ciudad Trujillo: omvang van de Nederlandse stand op de "Feria de la Paz y Confraternidad del Mundo Libre"; deelname van Nederlandse bedrijven; deelname van de Nederlandse Antillen; opbouw van de Nederlandse stand door H.J. Steineman; het aantrekken van twee Spaanstalige hulpkrachten; de Nederlandse Dag op de tentoonstelling in verband met de verjaardag van Prinses Beatrix, 31 januari 1956; persartikelen over de Nederlandse stand; retourzendingen van de tentoongestelde producten; financiële afwikkeling van de Nederlandse bijdrage aan de tentoonstelling, 1955 - 1956; 128; 1 pak
  - Correspondentie met het ministerie van Buitenlandse Zaken: mogelijke sluiting van een handelsaccoord tussen Nederland en de Dominicaanse Republiek; naamsverandering van Santo Domingo in Ciudad Trujillo; immigratie en de Nederlandse kolonie in de Dominicaanse Republiek; consulaire immuniteiten en vrijdommen, 1934- 1938; 129; 1 omslag
  - Correspondentie met het Gezantschap te Havana inzake: decoraties; visumbepalingen tussen Nederland en de Dominicaanse Republiek; economische aangelegenheden; postverkeer tussen Havana en Ciudad Trujillo, 1959; 130; 1 omslag
  - Correspondentie met Nederlandse gezantschappen: met Havana - ontslag van F. Escovar Hurtado de Mendoza als consul te Santo Domingo, - ontslagname van S. van der Linde, vice-consul te San Pedro de Macoris, en benoeming van H.H. Lange tot diens opvolger, - overplaatsing van C.H.J. Schuller tot Peursum van Havana naar Cairo; met Santiago de Chile inzake F.W.M.A. Schoonheyt; met Caracas inzake A. Don, 1932 - 1941; 131; 1 omslag
  - Correspondentie met het vice-consulaat te San Pedro de Macoris inzake: ambtsaanvaarding L.H. Faber; benoeming H.H. Lange tot vice-consul te San Pedro de Macoris, diens overlijden en de benoeming van W.C. Lange tot vice-consul; benoeming J.W. Tatem Jr. tot vice-consul te San Pedro de Macoris; correspondentie betreffende E.R. Hodge Carter; vorderingen met betrekking de ss "Leda"; moeilijkheden inzake het toelatingsbeleid van Curaçao (en de Nederlandse Antillen), o.a. met A. Clark, E. de Palm, D. de Palm, A.B. Violenius en met betrekking tot de toelating van prostituées; watersnoodramp van februari 1953, 1932 - 1953; 132; 1 omslag
  - Correspondentie met het vice-consulaat te Puerto Plaza inzake: ambtsaanvaarding L.H. Faber; benoeming van E.T. Heinsen Pickwood tot vice-consul te Puerto Plata; Nederlandse onderscheiding voor M. Salas Baiz; A. Don; watersnoodramp in februari 1953, 1932 - 1953; 133; 1 omslag
  - Correspondentie met het vice-consulaat te Sanchez inzake: ambtsaanvaarding L.H. Faber; ontslag van M.M. de Moya als vice-consul te Sanchez en benoeming van E.M. de Moya als diens opvolger, 1932 - 1936; 134; 1 omslag
  - Stukken betreffende het oproepen van de Nederlandse dienstplichtigen in de Dominicaanse Republiek: L.H. Faber, A.H.W. Westerveld, H.F.J. Besançon, B.M. van Balen, C. Bouma, J.W. Frouin, J.H. Groennou, J.M. Kelner, K.P. Kelner, P.P.R. Kulkens, F.J.M. Tholenaar, J.B.M. Tholenaar, 1942 - 1943; 135; 1 omslag
  - Correspondentie inzake de Nederlandse deelname aan de "Feria de lLlibro Iberamericano "Maria Martinez de Trujillo", 20 december 1955 - 27 februari 1956 te Ciudad Trujillo, 1955 - 1956; 136; 1 omslag
- Oude toegang, 7.
  - Inventaris van het archief van het Nederlandse Consulaat in de Dominicaanse Republiek (Santo Domingo), 1932-1959, 1982; 137; 1 omslag